【裁判字號】    89,簡上,138
【裁判日期】    891222
【裁判案由】    毒品危害防制條例
【裁判全文】
臺灣桃園地方法院刑事判決                        八十九年度簡上字第一三八號
    上  訴  人  臺灣桃園地方法院檢察署檢察官
    被      告  甲○○
右列上訴人因被告違反毒品危害防制條例案件，不服本院桃園簡易庭八十九年五月九
日，八十九年度壢簡字第六七一號第一審簡易判決（檢察官聲請簡易判決處刑聲請書
案號：八十九年度毒偵緝字第一四七號，併辦案號：臺灣士林地方法院檢察署八十九
年度偵字第一四二六號）提起上訴，本院判決如左：
        主  文
原判決撤銷。
甲○○連續施用第二級毒品，累犯，處有期徒刑伍月，如易科罰金以參佰元折算壹日
。
扣案之安非他命參包（合計淨重壹點柒貳公克）沒收銷燬之；玻璃管壹支、空袋捌只
均沒收。
        事  實
一、甲○○曾於民國八十六年間因違反麻醉藥品管理條例，經臺灣臺北地方法院於八
    十六年十月廿八日以八十六年度易字第五四三四號判處有期徒刑三月確定，甫於
    八十七年九月十一日執行完畢，猶不知悔改，於毒品危害防制條例於八十七年五
    月廿二日公布施行後，因施用第二級毒品安非他命，經臺灣士林地方法院以八十
    八年度毒聲字第五四八號裁定送勒戒處所觀察、勒戒，經認無繼續施用傾向，而
    由臺灣士林地方法院檢察署檢察官於八十八年五月廿六日以八十八年度偵字第二
    四九四號處分不起訴確定，復基於概括犯意，於前開不起訴處分後之五年內之八
    十八年五月廿七日至八十九年三月十五日傍晚，連續在桃園縣境、桃園縣平鎮市
    不詳之賓館，以吸食器施用安非他命多次。嗣警先於八十八年十月廿四日中午十
    二時許，在桃園縣平鎮市○○路二六九巷二號地下室查獲，並扣得安非他命三包
    （合計淨重一．七二公克）、及其所有供施用安非他命之玻璃管一支、空袋八只
    ，嗣又於八十九年三月十八日晚間十時卅分許，在台北市○○區○○路海洋館前
    為警查獲，經本院以八十八年度毒聲字第七四０五號裁定送勒戒處所觀察、勒戒
    後，經認定有繼續施用毒品傾向。
二、案經桃園縣警察局平鎮分局移送臺灣桃園地方法院檢察署檢察官偵查起訴及移送
    併辦。
        理  由
一、訊據被告甲○○對於右揭事實坦承不諱，其尿液經警採集送驗結果確呈安非他命
    之陽性反應，並經本院依職權送覆驗屬實，此有桃園縣衛生局不法藥物尿液檢定
    書、台北市立療養院煙毒尿液檢驗報告書、法務部調查局檢驗通知書各一紙在卷
    可稽，此外，並有扣案如事實欄所述物品足憑，其中之安非他命三包（合計淨重
    一．七二公克）並經送法務部調查局鑑驗成份無訛，此有該局檢驗通知書一紙在
    卷足按，此外，並有臺灣士林地方法院檢察署檢察官八十八年度偵字第二四九四
    號不起訴處分書、本院八十八年度毒聲字第七四０五號、第二六四六裁定、台灣
    桃園看守所附設勒戒所八十九年四月六日桃所澄衛勒字第００八六０號函所附送
    之有無繼續施用毒品傾向證明書各一紙可按，本件事證明確，被告係於毒品危害
    防制條例公布施行後，犯施用毒品罪行經檢察官為不起訴處分，而於五年內再犯
    同一罪行，經觀察、勒戒後，認有繼續施用毒品傾向者，足堪認定。
二、核被告所為，係犯毒品危害防制條例條例第十條第二項施用第二級毒品罪。其施
    用前之持有安非他命之低度行為應為施用之高度行為所吸收，不另論罪。被告先
    後多次吸用安非他命犯行，時間緊接，所犯構成要件相同，顯係基於概括犯意為
    之，為連續犯，應依刑法第五十六條規定加重其刑。又被告曾於八十六年間因違
    反麻醉藥品管理條例，經臺灣臺北地方法院於八十六年十月廿八日以八十六年度
    易字第五四三四號判處有期徒刑三月確定，甫於八十七年九月十一日執行完畢，
    此有台灣高等法院被告全國前案紀錄表一紙在卷可稽，其於執行完畢後五年以內
    ，再犯本案之罪，係屬累犯，應依刑法第四十七條之規定，遞加重其刑。原審據
    予論罪科刑固非無見，惟原判決就被告於八十八年十月廿五日後之犯行部分，未
    及審酌，尚有未洽，檢察官上訴意旨執此指摘原判決不當，為有理由，自應由本
    院將原判決撤銷改判。爰審酌被告前已有二次非法施用安非他命前科（此有台灣
    高等法院被告全國前案紀錄表一紙在卷可稽）猶犯同罪行、其吸用安非他命期間
    之久暫及次數、被告坦承犯行、犯後態度良好等一切情狀，量處如主文所示之刑
    ，並諭知易科罰金之折算標準。扣案之安非他命三包（合計淨重一．七二公克）
    ，應依毒品危害防治條例第十八條第一項前段之規定，宣告沒收銷燬之，而玻璃
    管一支、空袋八只，則係屬被告所有，供被告犯罪所用之物，業據被告坦認在案
    ，應依刑法第三十八條第一項第二款之規定宣告沒收之。
據上論斷，應依刑事訴訟法第四百五十五條之一第三項、第三百六十九條第一項前段
、第三百六十四條、第二百九十九條第一項前段，毒品危害防制條例條例第十條第二
項、第十八條第一項前段，刑法第十一條前段、第五十六條、第四十七條、第四十一
條、第三十八條第一項第二款，罰金罰鍰提高標準條例第二條，判決如主文。
本案經檢察官魏雯祈到庭執行職務
中      華      民      國      八十九    年    十二    月      廿二    日
                                臺灣桃園地方法院刑事第一庭
                                      審判長法  官    吳  爭  奇
                                            法  官    陳  永  來
                                            法  官    曾  雨  明
右正本證明與原本無異。
不得上訴。
                                            書記官    戴  育  萍
中        華        民        國   八十九   年    十二    月    廿 七   日
附論罪科刑依據之法條：
毒品危害防制條例條例第十條第二項
施用第二級毒品者，處三年以下有期徒刑。


司法院資訊處製作；財團法人民間司法改革基金會備份。
